【裁判字號】    90,簡上,159
【裁判日期】    901219
【裁判案由】    傷害
【裁判全文】
臺灣高雄地方法院刑事判決                          九十年度簡上字第一五九號
    上  訴  人  臺灣高雄地方法院檢察署檢察官
    被      告  丙○○
右上訴人因被告傷害案件，不服本院鳳山簡易庭中華民國九十年八月二日九十年度鳳
簡字第三四六號判決（起訴案號：台灣高雄地方法院檢察署九十年度偵字第一八○號
）提起上訴，及移送併案（台灣高雄地方法院檢察署九十年度偵字第一五二八二號）
，本院判決如左：
    主  文
上訴駁回。
    事  實
一、丙○○與甲○○係夫妻關係，屬家庭暴力防治法第三條第一款之家庭成員，二人
    感情素不和睦，並已分居多時。丙○○於民國八十九年十二月十一日下午七時許
    ，在高雄市○○區○○路八○六巷五號（起訴書誤載為高雄縣燕巢鄉○○村○○
    路二四九號）甲○○住處，因有男子打電話找甲○○，而甲○○不讓其接聽該電
    話，兩人因而發生口角爭執，竟基於普通傷害之犯意，徒手並以煙灰缸、鉛筆盒
    等物毆打甲○○，致甲○○因而受有「下巴瘀青、左肩擦傷、左臉頰腫、頭部外
    傷併腦震盪、左中指擦傷、右小腿瘀青」等傷害。
二、案經甲○○訴由高雄市政府警察局三民第二分局移送台灣高雄地方法院檢察署檢
    察官偵查起訴。
    理  由
一、右揭事實，業據被告丙○○於警訊、偵查及本院調查時均供承不諱，核與證人即
    告訴人甲○○於警訊、偵查及本院調查時證述之情節大致相符，並證人即在場之
    告訴人之兄乙○○於本院調查時證述屬實，且有驗傷診斷書乙紙附卷可稽；是被
    告之自白核與事實相符，堪信為真實。從而，本件事證明確，被告上開傷害犯行
    ，洵堪認定。
二、核被告丙○○所為，係屬家庭暴力罪，惟因家庭暴力防治法並無特別刑罰之規定
    ，仍論以刑法第二百七十七條第一項之普通傷害罪。爰審酌被告之品行，與告訴
    人係夫妻關係，感情不睦，僅因有男子打電話找告訴人，告訴人不願讓被告接聽
    電話，而萌傷害之動機，傷害之手段、造成傷害之程度，及犯後態度等一切情狀
    。因認原審依刑法第二百七十七條第一項、修正後第四十一條第一項（原審漏載
    第一項）、罰金罰鍰提高標準條例第一條前段、第二條，以簡易判決量處被告拘
    役三十日，如易科罰金，以三百元折算一日，經核認事用法均無違誤，量刑亦稱
    妥適。
三、公訴人上訴意旨略以：台灣高雄地方法院檢察署以該署雄檢楠淡九○偵一五二八
    二字第五六四九四號聲請併辦該署九十年度偵字第一五二八二號被告丙○○涉犯
    恐嚇罪案件部分，係被告於案發當日即於八十九年十二月十一日下午七時許，因
    不滿其妻甲○○友人撥打電話與甲○○連絡，遂毆打甲○○，進而再以傷害甲○○之事脅迫甲○○友人丁○○出面，再夥同其餘不詳姓名者，恐嚇丁○○，丁○○因而於同（十一）日下午九時三十分許，被迫簽發金額新台幣（下同）一百萬
    元之本票乙紙，因認與上開前案有方法、手段關係，為牽連犯，屬裁判上之一罪
    ，原審未及審酌，難認允當，爰依法提起上訴云云。經查：
  (一)按牽連犯之成立，須二個行為間具有方法或結果關係，方可認定。苟二行為間不
    具上開關係，而係另行起意，自不應論以牽連犯。
  (二)本件被告於警訊及本院調查時辯稱：當天告訴人一早出門，晚上才回來，告訴人
    稱其係前往朋友住處休息睡覺，後有男子打電話找告訴人，伊將告訴人手機搶過
    來聽，對方即掛斷電話，後因一直有電話打進來，伊不將手機交予告訴人，告訴
    人即一直欲取回手機，並說話刺激伊，伊始出手毆打告訴人，毆打告訴人之後，
    該名男子又打電話過來，伊將電話搶過來聽，並向該男子稱：「是男人的話，就
    出來處理，否則我就報警」等語，因該名男子即丁○○要求伊與甲○○離婚，伊
    即告訴他伊開的條件，他未必做的到，後丁○○簽發面額一百萬之本票乙紙交予
    伊友人李銀貴，並由李銀貴轉交予伊等語，並證人甲○○於警訊及本院調查時證
    述：當天伊去外找朋友，晚一點回家，即見被告在伊住處門口等伊，伊進去時剛
    好手機響起，係丁○○打給伊的，被告聽到是男的聲音，就很生氣，並將伊手機
    搶走，伊欲取回手機，被告即將伊推倒，並質問伊與該男子之關係，伊與被告即
    發生口角爭執，被告並出手毆打伊，且要求伊將該男子找來，否則手機不還伊，
    沒多久丁○○又打電話進來問伊有沒有事，被告即將手機搶去，他叫丁○○過來
    ，否則給伊死，並稱每十分鐘要凌虐伊乙次，丁○○即答應過來等語，證人丁○○於警訊及本院調查時證稱：當天伊係因幫甲○○找了一支手機，而打電話予甲○○，話還沒講完，即為被告搶過去聽，被告問伊與甲○○係何關係，並要伊立
    刻出面，此時手機就關機，後伊再次打電話予甲○○，欲問她為何突然掛電話，
    她回答時好像在哭，手機即為被告搶走，叫伊出面，並稱如不出面，就要叫伊試
    試看，他每十分鐘要凌虐甲○○乙次，伊問他會不會對伊怎麼樣，被告稱不會，
    只是要談一談而已，所以伊答應過去等語，證人即告訴人之兄乙○○於本院調查
    時證陳：當時伊在場，因上址為伊住處，當天是被告到伊住處找甲○○，他們感
    情素不和睦，且因甲○○有電話進來，被告欲聽電話，但甲○○不願意，所以發
    生爭執，被告就毆打甲○○，而被告毆打甲○○時，並不知道電話是丁○○所撥
    打的，是後來被告接到丁○○電話，始叫丁○○來處理這件事情，被告係稱如果
    要離婚的話，要丁○○到現場當面處理，但並無脅迫丁○○一定要來，後伊即上
    樓去，並不知其後發生何事，但事後有聽甲○○提到丁○○被押走之事等語。綜
    據上述事證以觀，被告係因有男子打電話找告訴人，而告訴人不讓其接聽電話，
    兩人因而發生口角爭執，進而出手毆打告訴人，嗣於毆打告訴人後，證人丁○○
    再度打電話予告訴人時，被告將告訴人手機取走接聽，始要證人丁○○出面處理
    等情，堪予認定；從而，縱認被告確有上訴人所指之恐嚇犯行，亦係於被告為上
    開傷害犯行後，所另行起意，並非以上開經檢察官起訴之傷害告訴人行為，脅迫
    證人丁○○出面，是此部分自無由認定與上開經檢察官起訴論罪之部分有方法或
    結果之牽連犯之裁判上一罪關係。
  (三)綜上，就台灣高雄地方法院檢察署聲請併辦該署九十年度偵字第一五二八二號被
    告丙○○涉犯恐嚇罪案件部分，自非審判效力所及，本院無從審酌，應由檢察官
    重行偵查，而為適法之處理。公訴人認本件被告上開傷害犯行與併案之前揭恐嚇
    犯行，有方法、手段關係，為牽連犯，屬裁判上之一罪，因而據以提起本件上訴
    ，容有誤會，為無理由，應予駁回。
四、被告丙○○經合法傳喚無正當理由而不到庭，爰不待其陳述，逕行判決。
據上論斷，應依刑事訴訟法第四百五十五條之一第一項、第三項、第三百六十八條、
第三百七十一條，判決如主文。
中      華      民      國      九十    年      十二    月      十九    日
                                  臺灣高雄地方法院刑事第六庭
                                      審判長法  官   趙家光
                                            法  官   張世賢
                                            法  官   洪榮家
右為正本，係照原本作成。
如不服本判決，應於送達後十日內，向本院提出上訴狀。
                                            書記官   陳寰瑛
中      華      民      國      九十    年      十二    月      十九    日
附錄本案論罪科刑法條全文：
刑法第二百七十七條第一項：
  傷害人之身體或健康者，處三年以下有期徒刑，拘役或一千元以下罰金。


司法院資訊處製作；財團法人民間司法改革基金會備份。
